臺灣彰化地方法院刑事判決
110年度易字第411號
公  訴  人  臺灣彰化地方檢察署檢察官  
被      告  賴柏辰


選任辯護人  李進建律師
被      告  賴冠頴


            林宏霖



上列被告等因賭博等案件，經檢察官提起公訴（110年度偵字第4
084號），本院判決如下：
    主  文
賴柏辰共同意圖營利聚眾賭博，處有期徒刑參月，如易科罰金，
以新臺幣壹仟元折算壹日。扣案如附表編號1 至38所示之物均沒
收。
賴冠穎、林宏霖均無罪。
    犯罪事實
一、賴柏辰自民國109年3月間起，在位於彰化縣○村鄉○○路  000
    巷0號經營「便當家族」選物販賣機（即俗稱夾娃娃  機）
    店，其明知選物販賣機為對價取物，不得提供客人以  取得
    之商品兌換現金，竟基於意圖營利提供賭博場所、聚眾賭博
    及與不特定人賭博財物之犯意，在其所經營之上開公眾得出
    入之店內，擺放非屬電子遊戲機然已更改遊戲方式之選物販
    賣機二代35台（所涉犯違反電子遊戲場業管理條例部分，不
    另為無罪諭知，詳後述）及彈珠檯3台作為賭博之器具，與
    前來把玩之不特定賭客賭博財物，其賭博方式為賭客每次投
    入選物販賣機或彈珠檯新臺幣（下同）10元至30元不等之硬
    幣，再操縱機器手臂以磁吸或夾取選物販賣機機台內之REMA
    X記憶卡蛋型禮品、寶藏便當或地圖便當至高點後落入下方
    彈力網隨機彈跳至取物洞口，彈珠檯則將彈珠打入亮燈處獲
    取彩票，賭客所贏得之物品或彩票可兌換現金（蛋型禮品及
    寶藏便當可兌換1200元，地圖便當可兌換600元，彩票每張
    兌換10元），賭客如未獲得機台內物品或未將彈珠打入亮燈
    處，則所投入之硬幣均歸入現場機台內。賴柏辰並自109年1
    1月間起，僱用與其有犯意聯絡之張志群（涉犯賭博罪嫌部
    分，業經檢察官依職權為不起訴處分）在現場擔任補貨收貨
    及兌換現金工作，賴柏辰並無償提供如附表編號20之選物販
    賣機予張志群經營（另將附表編號28號、23號、29號、30號
    之選物販賣機，以每月租金1500元或3500元之價格，出租予
    張志群或不知情之賴冠穎、林宏霖經營），賴柏辰即以上開
    兌換現金方式吸引賭客上門把玩，藉此牟利。嗣於110年2月
    8日0時50分許，經警持本院核發之搜索票前往上址搜索，當
    場扣得賭博器具選物販賣機35台及彈珠檯3台（含IC板共38
    片）、機台內之財物及賭資、現場監視器主機、螢幕及滑鼠
    1組（各詳如附表所示）。 
二、案經彰化縣警察局員林分局報告臺灣彰化地方檢察署檢察  
    官偵查起訴。
    理  由
壹、有罪部分：
一、證據能力：本判決認定事實所引用之供述及非供述證據，並
    無證據證明係公務員違背法定程序所取得，而檢察官、被告
    賴柏辰及其辯護人就證據能力部分均表示無意見，且迄本院
    言詞辯論終結前均未聲明異議，本院審酌該等證據資料製作
    時之情況，並無違法不當及證明力明顯過低之瑕疵，認作為
    證據應屬適當，依法均有證據能力。
二、訊據被告賴柏辰固坦認其為上開「便當家族」選物販賣機店
    之經營者，扣案之機具均為其所有，並自109年11月間僱用
    張志群等情，惟矢口否認有何前揭犯行，辯稱其經營之選物
    販賣機台並未兌換現金云云。辯護人則以消費者取得夾娃娃
    機內之物品，將其回賣換現金，及彈珠檯贏得之彩票，除換
    取等值之商品外，若換成等值之現金，何以等同賭博行為，
    又本案中除附表編號10之機台扣得之現金較高外，就是張志
    群管理之附表編號20、28號機台金額最高，與證人張志群到
    庭作證陳稱被告賴柏辰並未授權等語相符，本案認定被告賴
    柏辰有授權張志群或明白經營之選物販賣機可以換現金，與
    現況不符，反而張志群所述較符合事實等語資為抗辯。經查
    ：
　㈠彰化縣警察局員警於110年2月8日0時50分許，持本院核發之
    搜索票前往被告賴柏辰所經營、位於彰化縣○村鄉○○路  000
    巷0號「便當家族」選物販賣機店搜索，當場查獲賭客黃茂
    銓、王詳汶，把玩選物販賣機後取得之商品向現場管理人員
    張志群兌換現金，並當場查扣如附表所示之選物販賣機35台
    及彈珠檯3台（含IC板共38片）、機台內之財物及現金、現
    場監視器主機、螢幕及滑鼠1組等情，分據證人張志群、黃
    茂銓、王詳汶等於警詢時證述明確（見偵查卷第35-51頁）
    ，並有員警職務報告書、彰化縣警察局員林分局搜索扣押筆
    錄、扣押物品目錄表、現場照片等附卷可稽（見偵查卷第9-
    11、109-127、141-182頁），復有如附表所示之物扣案可佐
    ，此部分之事實，堪以認定。
　㈡被告賴柏辰雖以前詞置辯，而張志群亦於本院審理中證稱：
　　夾娃娃機夾到的東西不可以換現金，黃茂銓、王詳汶都是玩
    賴柏辰給伊使用編號20的機台，一開始他們來的時候並沒有
    換現金，是伊希望他們繼續打賴柏辰給我使用那台機台才跟
    他們講可以換現金，黃茂銓、王詳汶來時都是玩伊那台機台
　　，賴柏辰並未授權幫他的物品換現金云云（見本院卷第114-
    117頁）。然證人黃茂銓於警詢中即已證稱：「（你夾取商
    品後為何不將商品帶回家，如何得知夾或商品能兌換新台幣
    ，向何人兌換）因為我當場賣回給現場負責人（張志群）換
    得現金，我之前有來玩過也換過錢所以知道，我都跟這個灰
    色長袖的現場負責人兌換的」、「我知道店內有很多台擺放
    蛋跟便當的彈跳網娃娃機台夾到後都可以跟現場負責人換錢
    ，地圖便當是換新台幣600元，寶藏便當是換新台幣1200元
    ，上面還有現場負責人剛放回的蛋」等語（見偵查卷第43-4
    4頁），且於本院審理中具結後證稱：伊當天夾到的東西都
    拿來跟張志群換現金，不同的機台夾到物品都可以換現金等
    語（見本院卷第122、127頁）；另證人王詳汶亦於警詢中證
    稱：「（你夾取商品後為何不將商品帶回家，如何得知夾或
    商品能兌換新台幣，向何人兌換）因為我當場賣回給現場負
    責人換回新台幣，我之前有來玩過3、4次也換過錢所以知道
    ，我都跟這個灰色長袖的現場負責人（張志群）兌換的」、
    「我知道店內有很多台擺放蛋跟便當的彈跳網娃娃機台夾到
    後都可以跟現場負責人換錢，地圖便當是換新台幣600元，
    寶藏便當是換新台幣1200元，我今天是玩照片內編號10的娃
    娃機台」等語（見偵查卷第49-50頁），復於本院審理中具
    結後證稱：伊當天玩的是編號10的娃娃機台，夾道後有跟張
    志群換現金，之前去過那間娃娃機店，聽其他人說店裡便當
    可以換錢，伊玩過3、4次，不是同一機台，夾到的東西有拿
    來換錢等語（見本院卷第131、132頁），渠等證詞顯與張志
    群於本院審理中之證述不符，且亦說明本案中除編號20張志
    群管理使用之機台可兌換現金外，其餘機台取得之商品亦可
    向張志群兌換現金。況且於110年2月8日員警搜索時在場之
    證人蕭淳鴻、黃翎豪、曾天平、林筱洹均於警詢中證稱
　　現場選物販賣機機台內之商品或彈珠檯獲得之彩票均可兌換
    現金，此觀蕭淳鴻證稱：「我當時在玩大台的彈珠台，大概
    遊玩新台幣200-300元，中了大概5張（彩票）」、「我只知
    道1張彩票可以跟灰色長袖的現場負責人（指張志群）換10
    元，但需要集滿5張才可以換」、「因過我之前在這邊玩過
    ，看過別人換過才知道」、「我知道裡面夾到便當或蛋都可
    以換錢，便當好像是1200元，另一種便當好像是600元，蛋
    就是換便當」、「我有夾中過便當10次內，我有跟那個灰色
    長袖的人換過好幾次」、「我有夾中蛋過，蛋就放到上面的
    盒子內自行取一個便當，再將便當拿去辦公室找灰色長袖的
    負責人交付現金1200元」、「彩票都是拿進去小房間給張志
    群，張志群就會拿現金給我」等語，黃翎豪證稱：「我只知
    道1張彩票可以跟專灰色長袖的現場負責人（指張志群）交
    換10元」、「因為我之前在這邊玩過，我看過別人彩票換10
    元才知道」等語，曾天平證稱：「我當時在玩彈跳台，我如
    果夾出可以換機台上便當1個，該便當可以賣回給場主，現
    在換物品之人是遭警方上銬那位（指張志群）」、「我只知
    道1個便當可以換新台幣1200元」等語，林筱洹證稱：「我
    只知道1張彩票可以跟灰色長袖的現場負責人（指張志群）
    換10元，但需要集滿5張才可以換」、「因過我之前在這邊
    玩過，我跟朋友一起玩有換過5張50元」、「彩票都是拿進
    去小房間給張志群，張志群就會拿現金給我們，但是之前我
    們來玩都是朋友去換的」等語（詳見偵查卷第53-67頁）即
    明。是綜合黃茂銓、王詳汶、蕭淳鴻、黃翎豪、曾天平、林
    筱洹等之證述，均一致指稱到店消費之客人由被告賴柏辰所
    經營之選物販賣機機台內取得之商品或由彈珠檯獲取之彩票
    ，俱可向現場人員張志群換取現金，並未限定以編號20或28
    號之選物販賣機為限，則證人張志群上開於本院中之證述，
    顯與事實不符，難以採信；又證人張志群僅為被告賴柏辰僱
    用之人員，且未領有薪資，僅無償取得編號20暨以月租金15
    00元之代價承租編號28號之選物販賣機使用收益，此經被告
    賴柏辰供認在卷，復經證人張志群證述無誤，若無被告賴柏
    辰之授意，張志群豈會擔負風險任意幫到店消費之客人兌換
    自編號20、28以外之機台取得之商品，或由彈珠檯獲取之彩
    票，是被告賴柏辰前開辯解，明顯悖於常情，當無足採信。
　㈢再佐以證人即員警許宏祥於本案搜索前之110年1月28日及翌
    日曾前往現場蒐證，於1月28日12時許與被告賴柏辰對話中
    ，被告曾稱「剛剛有一個打到1000多張彩票的，大概20分鐘
    前走的，彩票可以換寶藏1200這個你知道吼，阿你如果不要
    寶藏可以退給業務換錢回來」、「其實這一張如果沒有要換
    商品就是一張10元」等語，此有搜證錄音光碟及譯文在卷可
    參（見偵查卷第139頁），復經證人許宏祥於本院審理中具
    結明確（見本院卷第238-239頁）。再參酌110年1月29日之
    蒐證照片（見偵查卷第183-187頁），被告賴柏辰於同日21
    時33分、34分許，於把玩彈珠檯後，曾持彩票10張向張志群
    兌換現金，另現場賭客持取得之蛋型禮品向張志群兌換現金
    ，及證人許宏祥持彩票向張志群兌換現金時，被告賴柏辰均
    全程在場，上情並經證人許宏祥於本院審理中證述無誤（見
    本院卷第240頁）。是從前開員警之蒐證過程及內容尤可證
    實，本案現場查扣之機具，均可作為賭具與賭客對賭，而被
    告賴柏辰顯然知情並委由張志群代為管理，二人間具有賭博
    之犯意聯絡，應可認定。
　㈣辯護人雖質疑消費者取得夾娃娃機內之物品，將其回賣換現
    金，及彈珠檯贏得之彩票，除換取等值之商品外，若換成等
    值之現金，何以等同賭博行為云云。然本案扣案之機台於遊
    玩後，得以上開方式兌換金錢，既據證人黃茂銓等人證述如
    上，顯已非供客人暫時娛樂或消磨時間，而係以小額押注誘
    使賭客拚搏機台內之商品，以兌換高額之現金，極易使人沉
    迷於以小搏大、以投機之方式獲取財物，洵非暫時之娛樂至
    明。是辯護人此部分主張，殊不足採。從而，本件事證明確
    ，被告賴柏辰之犯行明確，應依法論科。
三、按刑法第268條之意圖營利供給賭博場所及聚眾賭博罪，須
    行為人主觀上具有營利之不法意圖，惟此營利之不法意圖，
    不應侷限於所謂之「抽頭」意圖而已，舉凡供給賭博場所與
    聚眾賭博者，其意在於營利，且有利可圖，即與該條之構成
    要件相符。是核被告賴柏辰所為，係犯刑法第266 條第1 項
    前段之在公眾得出入場所賭博罪、第268 條意圖營利供給賭
    博場所、聚眾賭博罪。另按刑事法若干犯罪行為態樣，本質
    上原具有反覆、延續實行之特徵，立法時既予特別歸類，定
    為犯罪構成要件之行為要素，則行為人基於概括之犯意，在
    密切接近之一定時、地持續實行之複次行為，倘依社會通念
    ，於客觀上認為符合一個反覆、延續性之行為觀念者，於刑
    法評價上，即應僅成立一罪。學理上所稱「集合犯」之職業
    性、營業性或收集性等具有重複特質之犯罪均屬之，例如經
    營、從事業務、收集、販賣、製造、散布等行為概念者是（
    最高法院95年度台上字第1079號判決意旨參照）。本案被告
    提供上開公眾得出入之場所，聚集不特定賭客與非屬電子遊
    戲機之賭具賭博，藉此牟利，迄於本案查獲為止，其多次賭
    博行為，本質上具有反覆性，於刑法評價上，均應認係集合
    多次犯罪行為而成立獨立犯罪型態之「集合犯」，為包括一
    罪，應僅成立一罪。被告賴柏辰與證人張志群間，有犯意聯
    絡與行為分擔，應論以共同正犯。又被告賴柏辰以一行為觸
    犯上開數罪名，為想像競合犯，應依刑法第55條之規定，從
    一重之意圖營利聚眾賭博罪處斷。爰審酌被告賴柏辰理應深
    知賭博係害人害己之不法行為，竟貪圖不法利益，藉由擺設
    非屬電子遊戲機充為賭博機具，與不特定之賭客賭博財物，
    不僅破壞社會秩序及善良風氣匪淺，亦助長國人投機僥倖心
    理，所為實不足取，且其於犯後未能坦承犯行，態度尚非良
    好，並衡酌被告擺設之機具數量、經營之期間、賭博之金額
    尚非龐大，及被告自陳為高職畢業之智識程度，擔任工廠作
    業員，每月薪資為3萬多元，已婚，育有1名未成年子女，現
    與配偶、子女同住於岳母家，無須負擔租金，每月需支出生
    活費用約2萬元，另有信用卡卡債等生活及家庭經濟狀況等
    一切情狀，量處如主文所示之刑，並諭知易科罰金之折算標
    準。
四、沒收：
　㈠按供犯罪所用、犯罪預備之物或犯罪所生之物，屬於犯罪行
    為人者，得沒收之；犯罪所得，屬於犯罪行為人者，沒收之
    。刑法第38條第2 項前段、第38條之1 第1 項分別定有明文
    。而刑法第266 條第2 項規定，當場賭博之器具與在賭檯或
    兌換籌碼處之財物，不問屬於犯人與否，沒收之，此乃刑法
    第38條第2 項前段、第38條之1 第1 項前段之特別規定，自
    應優先適用。查扣案如附表編號1至38所示之本案機台選物
    販賣機2代35台及彈珠檯3台（含IC板共38片），及從上開機
    台內取出之商品、硬幣，均為當場賭博之器具及賭檯上之賭
    資、財物，均應依刑法第266 條第2 項規定，不問屬於犯人
    與否，宣告沒收。
　㈡另本案未能查悉被告賴柏辰於經營期間是否有獲利，綜觀全
    卷亦無積極證據足認被告賴柏辰有因本案犯行獲取所得，故
    不予宣告沒收、追徵。
　㈢扣案如附表編號39所示之監視器主機、螢幕及滑鼠1組，為常
    見之保全設備，核與本案賭博犯行無直接關係，亦不予宣告
    沒收。
貳、無罪及不另為無罪諭知部分：　　
一、公訴意旨略以：被告賴柏辰、賴冠穎、林宏霖均明知未依電
    子遊戲場業管理條例規定領有電子遊戲場業營業級別證者，
    不得經營電子遊戲場業，竟共同基於非法經營電子遊戲場業
    之犯意，由被告賴柏辰在彰化縣○村鄉○○路000巷0號經營「
    便當家族」選物販賣機（即俗稱夾娃娃機）店，並擺放已改
    機顯然影響取物之選物販賣機2代35台，被告賴冠穎、林宏
    霖則自110年11、12月間某日起，向被告賴柏辰分別承租擺
    放在上址之選物販賣機2代編號29、30號及編號23號，而將
    該等已改機而顯然影響取物之選物販賣機作為營利使用。因
    認被告等均違反電子遊戲場業管理條例第15條規定，而犯同
    條例第22條規定論處之未經許可經營電子遊戲場業罪嫌等語
    。
二、按犯罪事實應依證據認定之，無證據不得認定犯罪事實；不
    能證明被告犯罪或其行為不罰者應諭知無罪之判決。刑事訴
    訟法第154條第2項及第301條第1項分別定有明文。認定不利
    於被告之事實，應依積極證據，倘積極證據不足為不利於被
    告事實之認定時，即應為有利於被告之認定，自不必有何有
    利之證據。事實之認定應憑證據，如未能發現相當證據，或
    證據不足以證明，即不能以推測或擬制之方法，以為裁判基
    礎。而認定犯罪事實所憑之證據，包括直接證據與間接證據
    。無論直接或間接證據，其為訴訟上之證明，須於通常一般
    之人均不致有所懷疑，可得確信其為真實之程度者，始可據
    為有罪之認定（最高法院30年上字第816號、40台上字第86
    號、76年台上字第4986號判例意旨參照）。
三、公訴意旨認被告等涉犯上開罪嫌，無非係以被告等之供述及
    彰化縣警察局員林分局搜索扣押筆錄、扣押物品目錄表、現
    場照片、暨檢察官補充理由書所附之經濟部110年4月9日經
    商字第11000024770號函、彰化縣政府110年4月13日府綠商
    字第1100125432號函、彰化縣警察局員林分局110年3月9日
    員警分一字第1100006978號函附資料及照片等為其主要論據
    。然訊之被告賴柏辰、賴冠穎、林宏霖均堅詞否認有何未經
    許可經營電子遊戲場業之犯行，被告賴柏辰辯稱：改裝機台
    是為了增加趣味性吸引客人，廠商只有提供說明書，並未說
    不能在經過改裝等語，被告賴冠穎辯稱：渠等只是改造檯面
    ，就取物口周圍增加彈力繩，其他都沒有動等語，被告林宏
    霖辯稱：確實有改造檯面，希望增加趣味性，但不知道有違
    法等語。
四、經查：
　㈠被告賴柏辰於109年3月間起，於上開地點擺放機台檯面已改
    裝彈跳網、彈力繩等彈跳裝置之「選物販賣機2代」機台35
    台，供不特定人投幣後操作機器手臂以磁吸或抓取機台內商
    品，並於同年11、12月間某日，將其中編號23號、29及30號
    機台出租予被告林宏霖、賴冠穎經營管理等情，業據被告等
    於警詢、偵訊及本院審理時供述在卷（分見偵查卷第15-33
    頁、273-276頁，本院卷第74、254頁），並有彰化縣警察局
    員林分局搜索扣押筆錄、扣押物品目錄表、現場照片等在卷
    可憑，且有上開已改裝之選物販賣機2代機台35台扣案可佐
    ，此部分事實，堪以認定。
　㈡按電子遊戲場業管理條例所稱電子遊戲場業，係指設置電子
    遊戲機供不特定人益智娛樂之營利事業；所謂電子遊戲機，
    係指利用電、電子、電腦、機械或其他類似方式操縱，以產
    生或顯示聲光影像、圖案、動作之遊樂機具，或利用上述方
    式操縱鋼珠或鋼片發射之遊樂機具。前開電子遊戲機不得有
    賭博或妨害風化之設計及裝置，共分為益智類、鋼珠類及娛
    樂類，未依電子遊戲場業管理條例規定領有電子遊戲場業營
    業級別證者，不得經營電子遊戲場業，倘有違反者，處行為
    人1年以下有期徒刑、拘役或科或併科50萬元以上250萬元以
    下罰金，電子遊戲場業管理條例第3條、第4條第1項本文、
    第2項、第15條、第22條分別定有明文。又電子遊戲機之製
    造業、進口人或軟體設計廠商，應於製造或進口前，就其軟
    體，向中央主管機關申請核發評鑑分類文件，中央主管機關
    為執行評鑑分類，應成立評鑑委員會；電子遊戲場業者不得
    陳列、使用未經中央主管機關評鑑分類及公告之電子遊戲機
    及擅自修改已評鑑分類之電子遊戲機；電子遊戲機之機具結
    構或軟體經修改者，視為新型機種，應即依規定申請檢驗及
    評鑑分類，電子遊戲場業管理條例第6條第1項前段、第3項
    、第7條亦有明文。是業者擺放之遊樂機具是否為電子遊戲
    場業管理條例第4條第1項規範之「電子遊戲機」，係由經濟
    部成立之評鑑委員會依具體個案情形分別認定，倘經評鑑為
    「電子遊戲機」，僅得於領有「電子遊戲場業營業級別證」
    之電子遊戲場內擺放營業；反之，倘經評鑑為「非屬電子遊
    戲機」，則無須取得「電子遊戲場業營業級別證」即可在一
    般場所擺放營業，自無違反該條例第15條之規定而應依該條
    例第22條科以刑責之理。是本件所應審究者為本件之扣案機
    具是否為電子遊戲場業管理條例所規範之「電子遊戲機」。
　㈢查員警於查扣本案機台後，曾請彰化縣政府函轉經濟部認定
    是否涉有違反電子遊戲場業管理條例之規定，經該部認定：
　　「依來函說明及案附照片，所指35台選物販賣機其中編號2
    、編號4、編號8、編號11、編號18、編號20、編號25、編號
    28機台上方被遮蔽，無法得知所標示之機具名稱，其餘27台
    機台外觀上方與本部第82次評鑑會議通過為非屬電子遊戲機
    「選物販賣機2代（TOY STORY）」之中文名稱相同，惟前揭
    27台繫案機具於機檯內有加裝障礙物、以磁鐵方式吸取物品
    或縮小洞口等情形，經查本部評鑑通過為非屬電子遊戲機之
    選物販賣機，未有此結構設計及遊戲方式，爰與本案第82次
    評鑑會議通過為非屬電子遊戲機有別。」（見本院卷第197-
    198頁），是由上開函文可知，本案扣案之機台，原屬經濟
    部評鑑通過之非電子遊戲機，至於扣案編號2、編號4、編號
    8、編號11、編號18、編號20、編號25、編號28等機台，上
    方雖遭貼紙遮蔽，無法得知所標示之機具名稱，然由其外觀
    、式樣上明顯可知與其餘標示有選物販賣機2代之機台型式
    相同，且證人即員警許宏祥並於本院審理中證稱每台扣案之
    夾娃娃機台都有標示名稱，上面標示選物販賣機2代，有的
    機台被他們自己用貼紙、得獎人合照擋住等語（見本院卷第
    244頁），則由上述，可認扣案之35台機具，皆為「選物販
    賣機2代」機台，前業經經濟部電子遊戲機評鑑委員會第82
    次會議評鑑通過「非屬電子遊戲機」，則被告等縱未領有電
    子遊戲場業營業級別證，於上址擺放扣案機台，尚難認定有
    何違反電子遊戲場業管理條例之處。
　㈣又如前所述，電子遊戲機之機具結構或軟體經修改者，視為
    新型機種，應即依規定申請檢驗及評鑑分類，電子遊戲場業
    管理條例第7條第2 項定有明文。依文義解釋，電子遊戲場
    業管理條例第7 條第2 項規範之客體顯為「電子遊戲機」，
    而與非屬電子遊戲機者無關。又非屬電子遊戲機之機具結構
    或軟體經修改者，倘視為新機種，應重新申請評鑑，惟在未
    經評鑑之前，該新機種有可能仍為「非屬電子遊戲機」，實
    不宜在未經主管機關評鑑確定前，一律逕認定屬於電子遊戲
    機，以刑罰之規定究責。據此，本案扣案之機台，雖經經濟
    部認定「機具於機檯內有加裝障礙物、以磁鐵方式吸取物品
    或縮小洞口等情形，經查本部評鑑通過為非屬電子遊戲機之
    選物販賣機，未有此結構設計及遊戲方式，爰與本案第82次
    評鑑會議通過為非屬電子遊戲機有別」等語，然經濟部上開
    函文並未指明扣案之機台改變其結構設計及遊戲方式後，性
    質即轉變為電子遊戲機。且本案扣案之機台，並未經經濟部
    成立之評鑑委員會依相關評鑑作業程序進行評鑑分類，是在
    未經評鑑前自無從逕認確屬電子遊戲場業管理條例所規範之
    「電子遊戲機」甚明。
　㈤至於扣案之機台中編號36至38所示之彈珠檯3台，外觀標示「
    排排小將2」、「鼠來寶」，與經濟部第306次「排排小將2
    」及295次「鼠來寶多框體」評鑑通過為非屬電子遊戲機名
    稱相同（見本院卷第198頁經濟部函說明四），且其玩法亦
    與評鑑通過之說明書相符，是上開彈珠檯可認非屬電子遊戲
    機」，被告賴柏辰縱於上址擺放，亦無違電子遊戲場業管理
    條例之規定，附此敘明。
五、綜核以上各節，公訴意旨所舉證據，固堪認被告等於上址擺
    放之「選物販賣機2代」機台有加裝障礙物、以磁鐵方式吸
    取物品或縮小洞口之情形，與原先評鑑通過之非屬電子遊戲
    機「選物販賣機2代」結構設計、遊戲方式不同，然於未經
    經濟部評鑑前，無從認定扣案之機具屬電子遊戲機，不足作
    為被告等有未經許可經營電子遊戲場業之犯行之積極證明。
    此外，復查無其他積極證據證明被告等確有公訴意旨所指之
    未經許可經營電子遊戲場業之犯行達於無所懷疑而得確信為
    真實之程度。揆諸首開說明，核屬不能證明被告等犯罪，應
    為被告賴冠穎、林宏霖無罪之諭知。另被告賴柏辰此部分原
    應為無罪之宣告，然因檢察官認此部分與前開業經論罪科刑
    之賭博犯行間，具有想像競合犯之裁判上一罪關係，爰不另
    為無罪之諭知。
據上論斷，應依刑事訴訟法第299條第1項前段、第301條第1項，
判決如主文。
本案經檢察官劉智偉提起公訴，檢察官林子翔到庭執行職務。
中　　華　　民　　國　　110 　年　　9 　　月　　27　　日
                  刑事第七庭    法　官  王義閔
以上正本證明與原本無異。
如不服本判決應於收受判決後20日內向本院提出上訴書狀，並應
敘述具體理由。其未敘述上訴理由者，應於上訴期間屆滿後20日
內向本院補提理由書( 均須按他造當事人之人數附繕本) 「切勿
逕送上級法院」。
中　　華　　民　　國　　110 　年　　9 　　月　　27　　日
                                書記官  廖涵萱
附錄本案論罪科刑法條全文：
中華民國刑法第266條
在公共場所或公眾得出入之場所賭博財物者，處3萬元以下罰金
。但以供人暫時娛樂之物為賭者，不在此限。
當場賭博之器具與在賭檯或兌換籌碼處之財物，不問屬於犯人與
否，沒收之。
中華民國刑法第268條
意圖營利，供給賭博場所或聚眾賭博者，處3年以下有期徒刑，
得併科9萬元以下罰金。
附表：（新臺幣）

編號 扣案物品及數量 1 編號1－選物販賣機Ⅱ代1台 內含： ①IC板1片 ②寶藏便當四合一真無線藍芽耳機無線充電盤行動電源立體腳架2個 ③賭資（均為硬幣，以下均同）490元 2 編號2－選物販賣機Ⅱ代1台 內含： ①IC板1 片 ②寶藏便當四合一真無線藍芽耳機無線充電盤行動電源立體腳架2個 ③賭資24230 元 3 編號3－選物販賣機Ⅱ代1台 內含： ①IC板1片 ②寶藏便當四合一真無線藍芽耳機無線充電盤行動電源立體腳架2個 ③賭資4510元 4 編號4－選物販賣機Ⅱ代1台 內含： ①IC板1片 ②寶藏便當四合一真無線藍芽耳機無線充電盤行動電源立體腳架1個 ③賭資11810元 5 編號5－選物販賣機Ⅱ代1台 內含： ①IC板1 片 ②寶藏便當四合一真無線藍芽耳機無線充電盤行動電源立體腳架2個 ③賭資6300元 6 編號6－選物販賣機Ⅱ代1台 內含： ①IC板1片 ②寶藏便當四合一真無線藍芽耳機無線充電盤行動電源立體腳架2個 ③賭資14850元 7 編號7－選物販賣機Ⅱ代1台 內含： ①IC板1片 ②地圖便當快速三合一鋁合金充電線2個 8 編號8－選物販賣機Ⅱ代1台 內含： ①IC板1片 ②地圖便當快速三合一鋁合金充電線2個 ③賭資1300 元 9 編號9－選物販賣機Ⅱ代1台 內含： ①IC板1片 ②寶藏便當四合一真無線藍芽耳機無線充電盤行動電源立體腳架2個 ③賭資14640元 10 編號10－選物販賣機Ⅱ代1台 內含： ①IC板1片 ②寶藏便當四合一真無線藍芽耳機無線充電盤行動電源立體腳架2個 ③賭資20400元 11 編號11－選物販賣機Ⅱ代1台 內含： ①IC板1片 ②地圖便當快速三合一鋁合金充電線2個 ③賭資6580 元 12 編號12－選物販賣機Ⅱ代1台 內含： ①IC板1片 ②寶藏便當四合一真無線藍芽耳機無線充電盤行動電源立體腳架2個 ③賭資2340元 13 編號13－選物販賣機Ⅱ代1台 內含： ①IC板1片 ②地圖便當快速三合一鋁合金充電線1個 ③賭資1390元 14 編號14－選物販賣機Ⅱ代1台 內含： ①IC板1片 ②地圖便當快速三合一鋁合金充電線2個 ③賭資12490元 15 編號15－選物販賣機Ⅱ代1台 內含： ①IC板1片 ②寶藏便當四合一真無線藍芽耳機無線充電盤行動電源立體腳架2個 ③REMAX記憶卡（蛋）2個 ④賭資670元 16 編號16－選物販賣機Ⅱ代1台 內含： ①IC板1片 ②寶藏便當四合一真無線藍芽耳機無線充電盤行動電源立體腳架2個 ③WK耳機2個 ④賭資4960元 17 編號17－選物販賣機Ⅱ代1台 內含： ①IC板1片 ②地圖便當快速三合一鋁合金充電線2個 ③REMAX記憶卡（蛋）2個 ④賭資2460 元 18 編號18－選物販賣機Ⅱ代1台 內含：IC板1片 19 編號19－選物販賣機Ⅱ代1台 內含： ①IC板1片 ②寶藏便當四合一真無線藍芽耳機無線充電盤行動電源立體腳架2個 ③賭資6440元 20 編號20－選物販賣機Ⅱ代1台 內含： ①IC板1片 ②寶藏便當四合一真無線藍芽耳機無線充電盤行動電源立體腳架2個 ③REMAX記憶卡（蛋）2個 ④賭資28770元 21 編號21－選物販賣機Ⅱ代1台 內含： ①IC板1片 ②寶藏便當四合一真無線藍芽耳機無線充電盤行動電源立體腳架2個 ③REMAX記憶卡（蛋）2個 ④賭資3970元 22 編號22－選物販賣機Ⅱ代1台 內含： ①IC板1片 ②寶藏便當四合一真無線藍芽耳機無線充電盤行動電源立體腳架2個 ③車伴侶車充1個 ④賭資2040元 23 編號23－選物販賣機Ⅱ代1台 內含： ①IC板1片 ②地圖便當快速三合一鋁合金充電線2個 ③REMAX記憶卡（蛋）2個 ④賭資380 元 24 編號24－選物販賣機Ⅱ代1台 內含： ①IC板1片 ②寶藏便當四合一真無線藍芽耳機無線充電盤行動電源立體腳架2個 ③WK耳機1個 ④賭資420元 25 編號25－選物販賣機Ⅱ代1台 內含： ①IC板1片 ②寶藏便當四合一真無線藍芽耳機無線充電盤行動電源立體腳架2個 ③REMAX USB記憶卡（蛋）2個 ④賭資4560元 26 編號26－選物販賣機Ⅱ代1台 內含： ①IC板1片 ②寶藏便當四合一真無線藍芽耳機無線充電盤行動電源立體腳架3個 ③賭資100元 27 編號27－選物販賣機Ⅱ代1台 內含： ①IC板1片 ②寶藏便當四合一真無線藍芽耳機無線充電盤行動電源立體腳架2個 ③REMAX記憶卡（蛋）2個 28 編號28－選物販賣機Ⅱ代1台 內含： ①IC板1片 ②寶藏便當四合一真無線藍芽耳機無線充電盤行動電源立體腳架4個 ③REMAX記憶卡（蛋）3個 ④賭資34970元 29 編號29－選物販賣機Ⅱ代1台 內含： ①IC板1片 ②地圖便當快速三合一鋁合金充電線2個 ③REMAX記憶卡（蛋）2個 ④賭資8870元 30 編號30－選物販賣機Ⅱ代1台 內含： ①IC板1片 ②寶藏便當四合一真無線藍芽耳機無線充電盤行動電源立體腳架2個 ③REMAX記憶卡（蛋）2個 ④賭資9400元 31 編號31－選物販賣機Ⅱ代1台 內含： ①IC板1片 ②寶藏便當四合一真無線藍芽耳機無線充電盤行動電源立體腳架2個 ③REMAX USB記憶卡（蛋）2個 ④賭資3130元 32 編號32－選物販賣機Ⅱ代1台 內含： ①IC板1片 ②REMAX USB記憶卡（蛋）2個 ③賭資2700元 33 編號33－選物販賣機Ⅱ代1台 內含： ①IC板1片 ②地圖便當快速三合一鋁合金充電線4個 ③賭資1680元 34 編號34－選物販賣機Ⅱ代1台 內含： ①IC板1片 ②寶藏便當四合一真無線藍芽耳機無線充電盤行動電源立體腳架2個 ③賭資9900元 35 編號35－選物販賣機Ⅱ代1台 內含： ①IC板1片 ②寶藏便當四合一真無線藍芽耳機無線充電盤行動電源立體腳架1個 ③賭資160元 36 編號36－排排小將2彈珠檯1台 內含： ①IC板1片 ②賭資23110元 37 編號37－CHICO MALO 鼠來寶彈珠檯1台 內含： ①IC板1片 ②賭資600元 38 編號38－ CHICO MALO 鼠來寶彈珠檯1台 內含： ①IC板1片 ②賭資430元 39 監視器主機、螢幕、滑鼠1組